【裁判字號】    89,訴,706
【裁判日期】    890707
【裁判案由】    過失致死
【裁判全文】
臺灣臺南地方法院刑事判決                          八十九年度訴字第七○六號
    公  訴  人  台灣台南地方法院檢察署檢察官
    被      告  甲○○
右列被告因過失致死案件，經檢察官提起公訴（八十九年度偵續字第四九號），本院
判決如左：
     主     文
甲○○從事業務之人，因業務上之過失致人於死，處有期徒刑陸月。
     事     實
一、甲○○係挖土機操作員，為從事業務之人，受僱於陳清泰（業經不起訴處分確定
    ）拆除陳清泰所有坐落於台南縣麻豆鎮○○里○○○段八之九十四號地號上之豬
    舍。其於民國八十八年四月十一日下午五時十五分許在拆除豬舍時，明知應注意
    牆垣並無任何支撐隨時有倒塌之危險，自有防止危險發生之義務，應隨時採取必
    要之安全措施，且依當時情形又無不能注意之情事，竟疏於注意及此，操作挖土
    機破壞牆垣，致牆垣崩塌壓砸在現場搬運整理拆卸後雜物及木材之陳武雄及張清
    音，張清音因閃避得宜僅受輕傷（未據告訴），陳武雄則因頭胸腹部壓砸傷合併
    骨折及血氣胸、多發性損傷合併內出血，送醫急救無效，延至同日下午七時十分
    許死亡。
二、案經陳武雄之子陳清志訴請台灣台南地方法院檢察署檢察官偵查起訴。
    理      由
一、訊之被告甲○○堅決否認右開事實，辯稱：渠與死者，均係受僱於陳清泰，在拆
    除豬舍時，有危險性，大家應有危機感，未操作挖土機時，仍在旁注視被害人撿
    木材並注意牆有無倒塌，渠也沒辦法知道，牆何時會倒塌云云。惟查，被告拆除
    豬舍時，如將挖土機放在牆垣內側，則可防止牆倒塌，但工人撿拾木材較困難且
    費時，業據被告供明在卷，是以本件被告為求省時準時下班，未將挖土機置於牆
    垣內側，致牆垣倒塌壓砸被害人陳武雄，致陳武雄因此受傷死亡，亦經承辦檢察
    官督同檢驗員相驗屬實，製有勘驗筆錄、相驗屍體證明書、驗斷書在卷可憑。被
    告從事拆除豬舍工作，應注意牆垣隨時有倒塌之危險，自因負有防止之義務，採
    取最安全之拆除方式，肇事彼時，被告亦無不能注意之情事。然其竟疏未注意及
    此，而僅在旁袖手注視，可證被告之失當行為，顯有過失，再依前揭驗斷書所載
    ，被害人確因本件事故，頭胸腹部壓砸傷合併骨折及血氣胸、多發性損傷合併內
    出血，送醫急救無效死亡，足認被告之過失行為確與被害人之死亡結果間，具有
    相當因果關係，故本件事證明確，被告犯行洵堪認定。
二、核被告所為係犯刑法第二百七十六條第二項之業務過失致死罪。爰審酌被告犯罪
    之動機、目的、手段、造成被害人生命之喪失及犯後態度等一切情狀，量處如主
    文所示之刑。
據上論斷，應依刑事訴訟法第二百九十九條第一項前段，刑法第二百七十六條第二項
，罰金罰鍰提高標準條例第一條前段，判決如主文。
中      華      民      國      八十九      年      七     月     七    日
                                台灣台南地方法院刑事第二庭
                                        法  官
附錄法條：
刑法第二百七十六條第二項：
從事業務之人，因業務上之過失犯前項之罪者，處五年以下有期徒刑或拘役，得併科
三千元以下罰金。
                                                                        ７


司法院資訊處製作；財團法人民間司法改革基金會備份。
